臺灣桃園地方法院刑事判決
111年度簡上字第206號
上  訴  人  
即  被  告  THOBUDOM KASEM（中文姓名：賈信）



選任辯護人  劉東霖律師
            胡倉豪律師
上列上訴人即被告因違反毒品危害防制條例案件，不服本院中華
民國111年2月25日所為111年度審簡字第90號第一審刑事簡易判
決（起訴書案號：110年度偵字第26555號），提起上訴，本院管
轄之第二審合議庭判決如下：
    主  文
上訴駁回。
THOBUDOM KASEM緩刑貳年，緩刑期間付保護管束。
    事實及理由
一、本件經本院管轄之第二審合議庭審理結果，認原審簡易判決
    以被告THOBUDOM KASEM所為均係犯刑法第30條第1項前段、
    毒品危害防制條例第10條第2項之幫助施用第二級毒品罪（
    共6罪），各判處有期徒刑2月，如易科罰金，均以新臺幣（
    下同）1,000元折算1日，應執行有期徒刑陸月，如易科罰金
    ，以1,000元折算壹日，並於刑之執行完畢或赦免後，驅逐
    出境，經核其認事用法均無違誤，量刑亦無不當，應予維持
    ，除證據部分補充「被告於本院準備程序及審理中之自白」
    （見本院簡上卷第57頁、第122頁）外，餘均引用原審刑事
    簡易判決書（含起訴書）記載之事實、證據及理由（詳如附
    件）。
二、被告上訴意旨略以：原審量刑過重，希望從輕量刑，並為緩
    刑諭知，又被告在臺有正當工作，居留期間至民國112年9月
    10日，被告經此偵審程序及科刑處罰，當知所警惕，請求將
    原審驅逐出境之宣告撤銷等語。
三、按量刑之輕重，係事實審法院得依職權自由裁量之事項，茍
    已斟酌刑法第57條各款所列情狀而未逾越法定刑度，則不得
    遽指為違法；又在同一犯罪事實與情節，如別無其他加重或
    減輕之原因，下級法院量定之刑，亦無過重或失輕之不當情
    形，則上級法院對於下級法院之職權行使，原則上應予尊重
    （最高法院72年台上字第6696號判例、85年度台上字第2446
    號判決要旨參照）；又按刑法第95條規定：外國人受有期徒
    刑以上刑之宣告者，得於刑之執行完畢或赦免後，驅逐出境
    。是否一併宣告驅逐出境，固由法院酌情依職權決定之，採
    職權宣告主義。但驅逐出境，係將有危險性之外國人驅離逐
    出本國國境，禁止其繼續在本國居留，以維護本國社會安全
    所為之保安處分，對於原來在本國合法居留之外國人而言，
    實為限制其居住自由之嚴厲措施。故外國人犯罪經法院宣告
    有期徒刑以上之刑者，是否有併予驅逐出境之必要，應由法
    院依據個案之情節，具體審酌該外國人一切犯罪情狀及有無
    繼續危害社會安全之虞，審慎決定之，尤應注意符合比例原
    則，以兼顧人權之保障及社會安全之維護（最高法院94年度
    台上字第404號判決意指參照）。經查：
㈠、被告雖以原審量刑過重為由提起上訴，然原審量處上開刑度
    ，已審酌被告明知毒品危害社會安全，易滋生其他犯罪，竟
    仍為幫助他人施用第二級毒品之犯行，業已危害社會秩序，
    助長毒品之流通，戕害他人身心健康，漠視法令禁制，實屬
    不該，兼衡其犯罪動機、目的、手段、素行及其犯後坦承犯
    行之態度等一切情狀，分別量處被告有期徒刑2月（共6罪）
    ，應執行有期徒刑6月，並諭知易科罰金之折算標準。原審
    於法定刑內量處前開刑度，該量刑並未逾越客觀上之適當性
    、相當性及必要性之比例原則，核屬妥適，且量刑時所應考
    量之情事，迄至本案上訴審言詞辯論終結時，與原審並無二
    致，揆諸前揭說明，本院對原審量刑之職權行使，自當予以
    尊重。況毒品犯罪為萬國公罪，被告縱使為外國籍勞工，然
    其對於幫助他人施用毒品之行為構成犯罪，並無不知之理，
    且其幫助他人施用毒品之次數非少，自難僅以被告於本院第
    二審所提出之工作及家庭狀況，即認應量處被告較輕之刑度
    。
㈡、再者，被告本為循合法管道申請入臺工作之外籍勞工，然其
    顯未珍惜在我國工作之機會，除已身因非法施用毒品經觀察
    、勒戒外，尚非法幫助友人施用毒品，均受有期徒刑以上刑
    之宣告，且幫助施用之次數非少，戕害他人身心，助長施用
    毒品之氾濫，對社會秩序所生危害非輕，續留境內顯有危害
    社會安全之虞，縱被告稱其阿姨已取得我國居留證(見本院
    簡上卷第101頁），然亦與被告無關，本院審酌上情後仍認
    不宜繼續居留在我國，是原審諭知被告於刑之執行完畢或赦
    免後驅逐出境，尚無不當。
㈢、從而，被告執前詞提起上訴，為無理由，應予駁回。
四、末查，被告前未曾因故意犯罪受有期徒刑以上刑之宣告，有
    臺灣高等法院被告前案紀錄表在卷可憑，其因一時失慮而偶
    罹刑章，犯後已坦承犯行，本院認其經此偵審程序及刑之宣
    告，當已知所警惕，是認宣告之刑以暫不執行為適當，爰依
    刑法第74條第1項第1款規定，予以宣告緩刑2年，併依刑法
    第93條第1項規定，諭知於緩刑期內付保護管束。
據上論斷，應依刑事訴訟法第455條之1第1項、第3項、第368條
、第373條，刑法第74條第1項第1款、第93條第1項，判決如主文
。
本案經檢察官施婷婷提起公訴，檢察官黃翎樵到庭執行職務。
中　　華　　民　　國　　111 　年　　8 　　月　　12　　日
                  刑事第九庭審判長法    官  蔣彥威
　　　　　　　　　
　　　　　　　　　                法    官  王鐵雄
　　　　　　　　　
　　　　　　　　　                法    官  謝承益
以上正本證明與原本無異。
不得上訴。
　　　　　　　　　　　　　　　    書 記 官　賴葵樺　　　
中　　華　　民　　國　　111 　年　　8 　　月　　15　　日